【裁判字號】    94,訴,1598
【裁判日期】    950127
【裁判案由】    偽造文書
【裁判全文】
臺灣臺北地方法院刑事判決              94年度訴字第1598號
公  訴  人  臺灣臺北地方法院檢察署檢察官
被      告  甲○○
上列被告因偽造文書案件，經檢察官提起公訴（九十四年度偵字
第五七二一號），嗣被告於本院準備程序進行中先就被訴事實為
有罪之陳述，經合議庭裁定改行簡式審判程序，本院判決如下：
    主  文
甲○○行使偽造私文書，足以生損害於他人，處有期徒刑肆月，
如易科罰金，以參佰元折算壹日。
扣案如附件所示之產品規格補充確認書上偽造之署押壹枚沒收。
    事  實
一、甲○○於民國九十二年七月間為欣寶網國際科技股份有限公
    司（下稱欣寶網公司）之副總經理，負責銷售網路設備之業
    務。緣於九十二年七月十一日，臺灣電力股份有限公司第一
    核能發電廠（下稱臺電核一廠）辦理「閉錄監視系統主機及
    周邊設備更新工程」（下稱監視系統採購案）之公開招標，
    因創益科技顧問股份有限公司（下稱創益公司）有意投標，
    即委由甲○○提供監視系統採購案關於網路設備之規格標文
    件。詎甲○○明知臺灣思科系統股份有限公司（下稱思科公
    司）並未出具如附件所示之「產品規格補充確認書」予欣寶
    網公司，為符合該監視系統採購案特訂條款之要求，以爭取
    銷售網路設備之業務，竟於九十二年七月十七日至同月二十
    八日間之某日時，在附件所示之文書寫上如附件所示之署押
    ，偽造由思科公司出具之「產品規格補充確認書」，足以生
    損害於思科公司及臺電核一廠，並交付不知情之創益公司業
    務協理劉政翰充作創益公司投標之規格文件予以行使。劉政
    翰並於同年月二十八日送交監視系統採購案之規格標文件共
    一百二十八頁予臺電核一廠收受（文件內含該「產品規格補
    充確認書」）。嗣於同年月三十一日，臺電核一廠認創益公
    司所送交之上開「產品規格補充確認書」有疑義，發函予創
    益公司說明，劉政翰旋即聯絡甲○○，確認該「產品規格補
    充確認書」係由思科公司出具，甲○○並於同年八月一日以
    欣寶網公司名義回覆創益公司，說明欣寶網公司提供之「產
    品規格補充確認書」確係思科公司所出具，惟臺電核一廠於
    同年八月四日向思科公司查證，經思科公司於同日回函聲明
    該「產品規格補充確認書」非思科公司出具，始悉上情。
二、案經法務部調查局臺北縣調查站移送臺灣臺北地方法院檢察
    署檢察官偵查起訴，經本院合議庭裁定以簡式審判程序審理
    。
    理  由
一、上揭事實，業據被告甲○○於本院審理中坦承不諱，核與證
    人謝長安、劉政翰、魏榮崇、周國光於警詢及偵查時之證述
    相符，並有欣寶網公司九十二年八月一日欣字第五號函（偵
    查卷第七頁，以下同）、臺電核一廠九十二年七月三十一日
    核一供發字第００九二０七０五七二號函（第八頁）、創益
    公司九十二年八月一日創益字第九二四七號函（第十四頁）
    、創益公司九十二年八月四日傳真（第三十二頁）、思科公
    司九十二年八月四日思字（企）字第九二０八０四００號函
    （第三十四頁）、思科公司產品規格證明書（第四十四頁）
    、創益公司關於監視系統採購案之規格文件（第四十八頁至
    第一七五頁）、監視系爭採購案特訂條款細則及公開招標公
    告資料（第一七六頁至第二一一頁、第二六七頁）、證人劉
    政翰提出之電子郵件（第二百四十頁）、偽造之產品規格補
    充確認書（第二百四十四頁）附卷可稽，堪認被告之自白與
    事實相符。是以本件事證明確，被告犯行堪以認定。
二、核被告所為，係犯刑法第二百十六條、第二百十條之行使偽
    造私文書罪。被告在產品規格補充確認書上偽造署押之行為
    ，為偽造私文書之階段行為；偽造私文書之低度行為，為行
    使之高度行為所吸收，均不另論罪。起訴書雖認被告另涉犯
    刑法第三百三十九條第三項、第二項之詐欺得利未遂罪嫌，
    惟創益公司僅委由被告提供上述規格標文件，與欣寶網公司
    間尚無買賣網路設備之契約關係，應與詐欺無涉，公訴人並
    當庭更正起訴法條，認被告僅涉行使偽造私文書犯行，本院
    自無庸再予審究，併此敘明。爰審酌被告犯罪之動機、目的
    、所受之刺激、手段、品行、智識程度及犯後態度等一切情
    狀，量處如主文所示之刑，並諭知易科罰金之折算標準，以
    資懲儆。
三、末查扣案如附件所示之「產品規格補充確認書」上偽造之署
    押一枚，依刑法第二百十九條之規定，不問屬犯人與否，應
    予沒收。
據上論斷，應刑事訴訟法第二百七十三條之一第一項、第二百九
十九條第一項前段，刑法第二百十六條、第二百十條、第四十一
條第一項前段、第二百十九條，罰金罰鍰提高標準條例第二條，
判決如主文。
本案經檢察官廖舒屏到庭執行職務
中    華    民    國    95    年    1     月    27    日
                  刑事第三庭    法  官  胡宗淦
以上正本證明與原本無異。
如不服本判決，應於判決送達後10日內向本院提出上訴狀（應抄
附繕本）。告訴人或被害人如對於本判決不服者，應具備理由請
求檢察官上訴，其上訴期間之計算係以檢察官收受判決正本之日
期為準。
                                書記官  張耀鴻
中    華    民    國    95    年    1     月    27    日
附錄法條：
中華民國刑法第210條
(偽造變造私文書罪)
偽造、變造私文書，足以生損害於公眾或他人者，處 5 年以下有
期徒刑。
中華民國刑法第216條
(行使偽造變造或登載不實之文書罪)
行使第 210 條至第 215 條之文書者，依偽造、變造文書或登載
不實事項或使登載不實事項之規定處斷。


司法院資訊處製作；財團法人民間司法改革基金會備份。
